【裁判字號】    99,易,522
【裁判日期】    991130
【裁判案由】    竊盜等
【裁判全文】
臺灣基隆地方法院刑事判決              99年度易字第522 號
公  訴  人  臺灣基隆地方法院檢察署檢察官
被      告  林義修
上列被告因竊盜等案件，經檢察官提起公訴（99年度偵字第4640
號），嗣被告於本院準備程序就被訴事實為有罪之陳述，經本院
告知被告簡式審判程序意旨，並聽取被告、檢察官之意見，且經
被告、檢察官同意後，本院裁定改依簡式審判程序審理、判決如
下：
    主  文
林義修犯侵入住宅罪，累犯，處有期徒刑月，如易科罰金，以
新臺幣壹仟元折算壹日；又犯竊盜罪，累犯，處有期徒刑肆月，
如易科罰金，以新臺幣壹仟元折算壹日。應執行有期徒刑伍月，
如易科罰金，以新臺幣壹仟元折算壹日。
    事  實
一、林義修前於民國95年間，因竊盜案件，經臺灣板橋地方法院
    以95年度簡字第3535號判處有期徒刑6月確定，於96年5月5
    日縮刑期滿，於翌（6 日）日執行完畢出監。
二、詎林義修仍不知悔改，於民國99年9 月15日13時許，駕駛車
    牌號碼FG-6159號自用小貨車一部，至基隆市○○街105巷46
    號友人蘇志偉住所處拜訪，適見友人蘇志偉因急事欲外出，
    乃駕車尾隨友人蘇志偉車後一同往基隆市區方向離去，詎林
    義修乘友人蘇志偉外出不在家裡無人看管之際，竟萌生各基
    於侵入住宅之犯意、意圖為自己不法所有之竊盜故意，乃駕
    車折返友人蘇志偉上開私人住宅處，並未經蘇志偉同意，竟
    單獨一人擅自徒手推開上址未上鎖之蘇志偉住家側門，而侵
    入該住處內，徒手竊得蘇志偉所有之黑色碳纖維釣竿1 支、
    Nokia手機2支、捲線器1個、峰牌香菸8包、及現金新臺幣（
    下同）4,400 元等物，得手後迅即駕車離去；迨蘇志偉返家
    發現失竊，乃報警循線於同日23時許，在臺北縣板橋市縣○
    ○道○段133巷16號1樓林義修住處，扣得蘇志偉所有失竊之
    黑色碳纖維釣竿1 支，之後，林義於翌（16）日中午12時許
    ，在其上開住處，將蘇志偉所有失竊之Nokia手機2支、捲線
    器1個及峰牌香菸8包，均歸還予蘇志偉，始悉上情。
三、案經蘇志偉訴由基隆市警察局第四分局報告臺灣基隆地方法
    院檢察署檢察官偵查起訴。
    理  由
壹、程序方面
一、按除被告所犯為死刑、無期徒刑、最輕本刑為三年以上有期
    徒刑之罪或高等法院管轄第一審案件者外，於法院行準備程
    序進行中，被告先就被訴事實為有罪之陳述時，審判長得告
    知被告簡式審判程序之旨，並聽取當事人、代理人、辯護人
    及輔佐人之意見後，裁定進行簡式審判程序；且受命法官行
    準備程序，與法院或審判長有同一之權限；又簡式審判程序
    之證據調查，不受刑事訴訟法第159條第1項、第161條之2、
    第161條之3、第163條之1及第164條至第170條規定之限制，
    刑事訴訟法第273條之1第1項、第279條第2項前段、第273條
    之2分別定有明文。
二、查本件被告林義修所犯為死刑、無期徒刑、最輕本刑為三年
    以上有期徒刑以外之罪，且非高等法院管轄第一審之案件，
    其於準備程序就前揭被訴事實為有罪之陳述，經本院告知簡
    式審判程序之旨，並聽取當事人之意見後，本院認無不得或
    不宜改依簡式審判程序進行之處，爰依刑事訴訟法第273 條
    之1第1項，裁定改依簡式審判程序，合先敘明。
貳、實體方面
一、上揭事實，業據被告林義修於本院99年11月19日審判程序時
    供承不諱（見本院卷第14頁），核與告訴人蘇志偉於本院99
    年11月19日審判時指訴：「因為被告的犯行，造成我媽媽現
    在沒有辦法睡覺，我跟被告是釣魚認識的，但是將近五、六
    年沒有見面了，我曾經有請被告幫我買釣竿，但是被告就不
    見了，所以之後就沒有聯絡了，我旁邊的門是，而且事發那
    麼久了，被告都沒有來找我拿，我是作夜市生意，所以家裡
    的東西很亂，我當時會報案是因為我發現我的釣竿不見了，
    我的釣竿很貴，所以我認為這個人應該是內行人，不然不會
    拿我的釣竿，因為當時我父親在加護病房，所以我趕著要去
    醫院，被告就在那時候來到我家大約是早上十點四十分左右
    ，那時被告在我家門外，我跟被告說我要出門，所以我就出
    去了，被告就在我家門外迴轉，我看錄影帶的時候，被告是
    跟著我的車後出去，過了十幾分鐘後，被告又出現在錄影帶
    中，被告在我家大約快要半個小時左右，我知道是被告拿的
    時候，因為被告把釣竿放在他的貨車副駕駛座座位上面，我
    一看就知道那是我的釣竿，我總共有四支手機，我只有帶兩
    支手機出門，但是當天做完筆錄已經晚上兩點多了，我隔天
    早上還要出門買菜，我才發現我的其他兩支手機不見了，後
    來我媽媽才去找她自己的項鍊以及樓下我爸爸在住院之前拿
    下來的手錶，但是發現都已經不見了，我有去問過被告，我
    有跟警察說隔天如果我沒有再去要這些東西回來的話，也拿
    不回來，我也有問被告為什麼你前一天晚上不整個拿出來，
    被告說他怕被扣押，我問被告說就算怕被扣押，也是要他自
    己通知我我有東西在他那邊，不應該是由我來找他要東西，
    如果被告真的有誠意要跟我和解，但是是由我主動去找被告
    要東西，現在我爸爸已經在家休養，但是會胡思亂想，我爸
    爸還在住院的時候，我母親在發生這件事情之後，幾乎每天
    都睡不好，被告拿的4,400元是我們前一天做生意剩下來的
    ，那是我們跟別人借錢剩下來的，現在我家還有裝監視器，
    多花了這些錢，都是認識的人了，還要這樣搞等語情節大致
    相符，與告訴人蘇志偉於99年9月15日、16日、18日於警詢
    時指訴情節亦大致吻合（見臺灣基隆地方法院檢察署99年度
    偵字第4640號卷，第12至18頁），並有贓物認領保管單1紙
    、失竊物品照片6張、臺灣基隆地方法院檢察署辦案公務電
    話紀錄表1件在卷可徵（見同上偵卷第19至21頁、第37頁）
    ，足見被告自白與事實相符，堪予採信，是本件事證明確，
    其有上開犯侵入住宅、犯竊盜罪之犯行，均堪認定。
二、核被告林義修所為，係犯刑法第306條第1項侵入建築物罪、
    第320條第1項普通竊盜罪。又被告所犯上開二罪間，犯意各
    別，罪名互異，應予分論併罰。又被告上開犯罪事實之前科
    紀錄，有卷附臺灣高等法院被告前案紀錄表與臺灣基隆地方
    法院檢察署刑案資料查註紀錄表各1 份在卷可稽，是本件被
    告上開受有期徒刑執行完畢，於5 年以內再故意犯本件有期
    徒刑以上之罪，為累犯，應依刑法第47條第1 項規定，論以
    累犯，並加重其刑。爰審酌被告犯後坦承犯行，並有悔改之
    意，復兼衡上開贓物業已歸還被害人領回損害降至最低，及
    考量被告隨意開啟被害人之家門，而隨意侵入他人住宅，及
    其犯罪動機、目的及手段，本案所竊得之財物價值及被害人
    所受損害程度、被告犯罪之目的為一時貪念失慮、手段平和
    ，迄未與之被害人和解等一切情狀，爰分別量處如主文所示
    之刑，並各諭知易科罰金之折算標準，再定應執行之刑，並
    就應執行之刑諭知易科罰金之折算標準。
據上論斷，應依刑事訴訟法第273 條之1第1項、第299條第1項前
段，刑法第306條第1項、第320條第1 項、第47條第1項、第51條
第5款、第41條第1項前段，刑法施行法第1條之1，判決如主文。
本案經檢察官翁春鈴到庭執行職務。
中    華    民    國    99    年  11     月     30    日
                    刑事第四庭法  官  施添寶
以上正本證明與原本無異。
如不服本判決應於收受送達後10日內向本院提出上訴書狀，並應
敘述具體理由；其未敘述上訴理由者，應於上訴期間屆滿後20日
內向本院補提理由書(均須按他造當事人之人數附繕本)「切勿逕
送上級法院」。
中    華    民    國    99    年    11    月    30    日
                              書記官  彭筠凱
附錄本案論罪科刑法條全文：
刑法第306條（侵入住宅罪）
I無故侵入他人住宅、建築物或附連圍繞之土地或船艦者，處一
  年以下有期徒刑、拘役或三百元以下罰金。
II無故隱匿其內，或受退去之要求而仍留滯者，亦同。
刑法第320條（普通竊盜罪、竊佔罪）
I意圖為自己或第三人不法之所有，而竊取他人之動產者，為竊
  盜罪，處五年以下有期徒刑、拘役或五百元以下罰金。
II意圖為自己或第三人不法之利益，而竊佔他人之不動產者，依
  前項之規定處斷。
III前二項之未遂犯罰之。

司法院資訊處製作；財團法人民間司法改革基金會備份。
